Inventaris van het archief van de Interdepartementale Commissie inzake de Splitsing van het Marinepersoneel, (1919) 1924-1925 (1926)
Nationaal Archief, Den Haag
Interdepartementale Commissie inzake de Splitsing van het Marinepersoneel
Cie. Splitsing Marinepersoneel
1919-1926
merendeel 1924-1925
D26079
0.60 meter; 20 inventarisnummers.
Normale geschreven, getypte en gedrukte documenten, geen bijzondere handschriften.
Nationaal Archief, Den Haag
Interdepartementale commissie inzake de splitsing van het Marinepersoneel
De commissie had als opdracht aan te geven hoe het marinepersoneel kon worden verdeeld over de zeemacht in Nederland respectievelijk in Nederlands-Indië, en de financiële gevolgen voor de Staatsbegroting en de Indische begroting in kaart te brengen. Het archief bevat de notulen van de plenaire vergaderingen van de commissie naast stukken van de subcommissies, met bijlagen, ingekomen en uitgegane stukken.
Archiefvorming
Geschiedenis van de archiefvormer
Deze commissie werd opgericht bij beschikking van de ministers van Marine, Koloniën en Financiën van 30 april 1924, nr. 58. De opdracht van de commissie bestond eruit
"(...) een plan uit te werken, volgens hetwelk het Europeesche personeel der Staatsmarine wordt gesplitst in een deel uitsluitend bestemd voor den dienst bij de zeemacht in Nederland en een deel uitsluitend bestemd voor den dienst in Nederlandsch-Indië
..de financieele gevolgen van dit plan, zowel voor de Staatsbegroting als voor de Indische begroting te berekenen."
Er werden (in de loop der tijd) vijf subcommissies opgericht om deze opdracht uit te voeren.
Subcommissie één had tot doel het ontwerpen van een organisatie van een volledig afzonderlijke personeelsformatie voor Nederland, nummer twee had dezelfde opdracht als subcommissie nummer één, doch dan voor Nederlandsch-Indië. De derde subcommissie diende tot het vaststellen van de levens- en dienstvoorwaarden voor het personeel zowel in Nederland als in Nederlands-Indië. Subcommissie vier had tot taak een voorstel op personeelsgebied te maken voor een ongesplitste marine, terwijl nummer vijf de financiële gevolgen van elk van deze keuze diende uit te rekenen.
Geschiedenis van het archiefbeheer
De verwerving van het archief
Overbrenging van een overheidsarchief
Inhoud en structuur van het archief
05.02; 2.12
Inhoud
Het archief heeft een omvang van 21 centimeter en bevat de notulen van de plenaire vergaderingen en van de vijf subcommissies met bijlagen alsmede ingekomen en concepten en minuten van uitgegane stukken.
Selectie en vernietiging
Uit het archief is twee centimeter vernietigd. Het betrof hier enkel dubbele archiefstukken.
Aanwijzingen voor de gebruiker
Openbaarheidsbeperkingen
Volledig openbaar.
Materiële beperkingen
Aanvraaginstructie
Openbare archiefstukken kunnen online worden aangevraagd en gereserveerd. U kunt dit ook via de terminals in de studiezaal van het Nationaal Archief doen. Om te kunnen reserveren dient u de volgende stappen te volgen:
U maakt een profiel aan op www.gahetna.nl, en logt vervolgens in
Via de archiefinventaris (alleen de beschrijvingen met rode nummers) selecteert u het gewenste archiefstuk door op de knop 'Reserveren' te klikken
In het volgende scherm geeft u aan op welke dag u het archiefstuk wilt inzien
Indien u zich bevindt in de studiezaal en een tafelnummer heeft ontvangen kunt u dit nummer vermelden. Als u geen tafelnummer heeft kunt u tafelnummer 777 laten staan
Vervolgens bevestigt u uw reservering door deze te versturen.
Verwant materiaal
Beschikbaarheid van kopieën
Beschrijving van de series en archiefbestanddelen
- Rapport van hoofdcommies E.H. Schmidt over de samenstelling en taak van de zeemilitie over 1910-1919 en de beoordeling hiervan door de Staten Generaal., 1; 1 stuk
- Correspondentie tussen luitenant der zee der 1e klasse T.L. Kruijs van het departement van Marine in Nederlands-Indië en de Gouverneur-Generaal van Nederlands-Indië inzake de herziening van de bezoldiging van het militair personeel van de Zeemacht. Afschriften., 1924; 2; 1 omslag
- Uitgaande stukken van de Interdepartementale Commissie inzake de splitsing van het Marinepersoneel. Minuten., 1924; 3; 1 omslag
- Stukken betreffende de vervanging van Europees door Indisch marinepersoneel., 1924, z.j.; 4; 1 omslag
- Brief van Tengbergen aan E.G. de Wijs, voorzitter van de subcommissie V inzake de aanbieding van een nota over de berekening van de pensioenlasten voor het Indisch gedeelte van de zeemacht bij splitsing. Met bijlagen., 1925; 5; 1 stuk
- Ingekomen stukken bij de Interdepartementale Commissie inzake de splitsing van het Marinepersoneel., 1925; 6; 1 omslag
- Staat houdende een opgave van de vergaderdata van verschillende subcommissies., 1924; 7; 1 stuk
- Notulen van de centrale commissie van de Interdepartementale Commissie inzake de splitsing van het Marinepersoneel., 1924-1925; 8; 1 deel
  De notulen zijn aanvankelijk op los papier opgemaakt en later ingeplakt in dit deel.
- Notulen van de subcommissie I van de Interdepartementale Commissie inzake de splitsing van het Marinepersoneel., 1924-1925; 9; 2 delen
  Zie N.B. bij inv. nr. 8.
- Notulen van de subcommissie II van de Interdepartementale Commissie inzake de splitsing van het Marinepersoneel., 1925; 10; 1 deel
- Notulen en concept-verslag van de subcommissie III van de Interdepartementale Commissie inzake de splitsing van het Marinepersoneel., 1925; 11; 1 deel
- Notulen van de subcommissie IV en V van de Interdepartementale Commissie inzake de splitsing van het Marinepersoneel., 1925; 12; 1 deel
- Rapporten inzake het beleid, de recrutering en opleiding van het personeel van de Koninklijke Marine tussen 1894 en 1919., [1920]; 13; 2 stukken
- Nota inzake het schema van te nemen maatregelen in Nederland of Oost-Indië in verband met de voorgenomen splitsing van personeel., [1926]; 14; 1 stuk
  Het eerste blad is ernstig beschadigd.
- Staat houdende het benodigd aantal personeel van de Koninklijke Marine in Nederland en Indië in geval van splitsing dan wel in ongesplitste toestand., [1926]; 15; 1 stuk
- Stukken betreffende de organisatie en samenstelling van de Noorse marine., [1926]; 16; 1 omslag
- Verslag van de subcommissie I., [1926]; 17; 1 stuk
- Verslag van de subcommissie IV. Concept., [1926]; 18; 1 stuk
- Nota inzake de selectie en opleiding van adspirant-officieren., z.j.; 19; 1 stuk
- Rapport inzake de organisatie en opleiding van matrozen en de daaruit voorkomende onderofficieren., z.j.; 20; 1 stuk